【裁判字號】    90,易,974
【裁判日期】    901228
【裁判案由】    違反毒品危害防制條例
【裁判全文】
臺灣新竹地方法院刑事判決                            九十年度易字第九七四號
    公  訴  人  臺灣新竹地方法院檢察署檢察官
    被      告  乙○○
右列被告因違反毒品危害防制條例案件，經檢察官聲請以簡易判決處刑（九十年毒偵
字第八三六號），本院改依通常程序理判決如左：
    主  文
乙○○無罪。
    理  由
一、聲請簡易判決處刑書意旨略以：被告乙○○於民國九十年起，在新竹縣、市地區
    無故持有第二級毒品安非他命，為警於九十年五月九日夜間九時三十分許，在新
    竹縣新豐鄉上坑村一鄰坑子口一○二之五號前查獲，並扣得第二級毒品安非他命
    零點五公克，因認被告涉有毒品危害防制條例第十一條第二項之持有第二級毒品
    罪嫌云云。
二、按犯罪事實應依証據認定之，無証據不得推定其犯罪事實；又不證明被告犯罪者
    ，應諭知無罪之判決，刑事訴訟法第一百五十四條、第三百零一條第項分別定有
    明文。又認定不利於被告之事實，須依積極証據，苟積極証據不足為不利於被告
    事實之認定時，即應為有利於被告之認定，更不必有何有利之証據，最高法院三
    十年上字第八一六號判例闡釋甚明。經查，訊據被告乙○○堅決否認右揭犯行，
    辯稱：查獲之安非他命係朋友綽號「阿財」者未經其同意擅自藏放手機內，之前
    數日曾將手機借予「阿財」應是「阿財」所有云云，互核與證人即綽號「阿財」
    之甲○○於本院證稱扣案安非他命確為其所有，曾向被告借過ＮＯＫ－ＩＡ廠牌
    之行動電話，將其所有之安非他命隨手以紙包裹後藏放於行動電話與皮套間，於
    九十年五月九日（即查獲日）返還被告等語相符，另證人即本件查獲警員羅嘉慶
    、蔡春福亦證稱，毒品係藏放於皮套與行動電話間以紙包著等情。佐以，經本院
    勘查該ＮＯＫＩＡ廠牌行動電話之ＳＩＭ卡確已取出，此益證證人甲○○證稱，
    於被告遭查獲日中午取出ＳＩＭ卡，返還行動電話予被告，應屬真實。是本件扣
    案安非他命係證人甲○○藏放於行動電話內，甲○○亦坦承為其所有，自難認被
    告有何持有第二級毒品海洛因犯行，應認公訴人指訴被告乙○○所犯本件持有安
    非他命犯行不能証明，依法應諭知無罪之判決，以免冤抑。至證人甲○○於本院
初訊時，經與被告隔離訊問時，雖證稱係將安非他命藏放於被告所有之「小海豚
    」行動電話與電池之間，與被告上開辯詞，顯不相符，然證人甲○○對於有無向
    被告借ＮＯＫＩＡ廠牌之行動電話初則供稱：已記憶不清等語。經本院提示本案
    遭警查獲之行動電話後，證人甲○○則改如上所述之證詞，此足認被告與證人甲
    ○○（二人均在監執行於押解期間仍有勾串之可能）自始至終均無串供，而本案
    自查獲時起至訊問證人甲○○止，已歷時七月餘，證人確有遺忘細節（如所借行
    動電話廠牌）之可能，然此應不影響其嗣後證詞之真實性，附此敘明。
據上論斷，應依刑事訴訟法第四百五十二條、第三百零一條第一項，判決如主文。
本案經檢察官吳金棟到庭執行職務。
中      華      民      國    九十      年     十二     月    二十八    日
                                       臺灣新竹地方法院刑事第一庭
                                           法  官 滕治平
右正本證明與原本無異。
如不服本判決，應於判決送達後十日內向本院提出上訴狀( 應附繕本 )，上訴於
臺灣高等法院。
                                           書記官 江靜玲
中      華      民      國    九十      年     十二     月    三十一    日


司法院資訊處製作；財團法人民間司法改革基金會備份。
